最高法院刑事判決　　　　　　　　　 110年度台上字第6218號
上　訴　人　盧正威




上列上訴人因偽造有價證券案件，不服臺灣高等法院中華民國11
0年8月24日第二審判決（110年度上訴字第723號，起訴案號：臺
灣桃園地方檢察署107年度偵字第15935號），提起上訴，本院判
決如下：
    主  文
上訴駁回。
    理  由
一、按刑事訴訟法第377 條規定，上訴於第三審法院，非以判決
    違背法令為理由，不得為之。是提起第三審上訴，應以原判
    決違背法令為理由，係屬法定要件。如果上訴理由書狀並未
    依據卷內訴訟資料，具體指摘原判決不適用何種法則或如何
    適用不當，或所指摘原判決違法情事，顯與法律規定得為第
    三審上訴理由之違法情形，不相適合時，均應認其上訴為不
    合法律上之程式，予以駁回。
二、本件原判決維持第一審從一重論處上訴人盧正威犯行使偽造
    信用卡罪刑（另想像競合犯行使偽造私文書及詐欺取財等罪
    ）之判決，駁回上訴人在第二審之上訴，已載敘其所憑之證
    據及憑以認定之理由。所為論斷，核無悖於論理法則與經驗
    法則，且有卷內證據資料可資覆按。
三、按司法院釋字第775號解釋意旨，係謂刑法第47條第1項累犯
    加重本刑之規定，乃基於累犯者有其特別惡性及對刑罰反應
    力薄弱等立法理由，惟不問情節一律加重最低本刑，致生罪
    刑不相當或違反比例原則之情形時，法院就該個案應依上開
    解釋意旨，裁量是否加重最低本刑。而法院於審酌是否依累
    犯規定加重其刑，應依個案情節為衡量，此與刑之量定，同
    為法院得依職權裁量之事項，若其裁量合於上開累犯加重其
    刑之立法理由，且無罪刑不相當或違反比例原則之情事，自
    難指為違法，此與行為人前後所犯各罪類型、罪名是否相同
    或罪質是否相當，並無必然之關聯。查原判決已說明：上訴
    人本案犯罪符合累犯規定，有其前案紀錄表在卷可查，第一
    審判決乃依司法院釋字第775 號解釋意旨，載敘衡量各情後
    ，認仍有依刑法第47條第1 項規定加重其刑必要之事由，因
    而依法予以加重其刑後，以上訴人之責任為基礎，依刑法第
    57條各款規定，審酌其於犯罪時已滿44歲，高中學歷，前已
    有8 次持偽造信用卡盜刷，遭法院判處罪刑確定之前案紀錄
    ，又不以正當途徑賺取錢財，持偽造信用卡盜刷而詐取財物
    ，致危害真正持卡人、信用卡特約商店、發卡銀行之消費信
    用及經濟交易秩序之惡性，與其犯罪動機、目的、手段、所
    獲之利益、被害人所受損害之程度，暨其犯後已坦承犯行，
    並與被害人達成和解，且給付賠償金完畢之犯後態度等一切
    情狀，量處其有期徒刑5 月，尚稱妥適，而予維持等旨。核
    其刑之量定，既未逾越經依上揭規定加重後之法定刑度範圍
    ，又無違罪責相當原則及公平正義之情形，且已就上訴人有
    利及不利之科刑資料兼予衡酌，復無偏執一端情事，係屬原
    審刑罰裁量職權之適法行使，自無違法可指。
四、上訴意旨仍謂：伊前案所犯之罪為公共危險、施用毒品、違
    反家庭暴力防治法案件，且本案伊已與被害人達成和解，給
    付賠償金完畢，原審未參酌司法院釋字第775 號解釋意旨並
    審酌上情，仍論處伊上開刑期，量刑實屬過重云云，係對原
    審量刑職權之合法行使及已予審酌、說明之事項，徒憑己意
    漫事指摘，難認已符合首揭法定之上訴要件。
五、綜上，應認本件關於行使偽造信用卡及行使偽造私文書部分
    之上訴為違背法律上之程式，予以駁回。又上訴人對於上開
    行使偽造信用卡、行使偽造私文書重罪部分之上訴，皆因不
    合法律上之程式而從程序上駁回，則與之有想像競合犯裁判
    上一罪關係之詐欺取財輕罪部分，既經第一、二審均為有罪
    之認定，即屬刑事訴訟法第376條第1項第4 款所列不得上訴
    於第三審法院之案件，自無從適用審判不可分原則併予審理
    ，亦應併從程序上予以駁回。
據上論結，應依刑事訴訟法第395條前段，判決如主文。
中    華    民    國   110    年    12    月    1     日
                  刑事第五庭審判長法  官  吳  信  銘  
                                  法  官  梁  宏  哲  
                                  法  官  沈  揚  仁  
                                  法  官  蔡  廣  昇  
                                  法  官  何  菁  莪  
本件正本證明與原本無異
                                  書記官
中    華    民    國   110    年    12    月    9     日